【裁判字號】    94,訴,284
【裁判日期】    950508
【裁判案由】    毒品危害防治條例
【裁判全文】
臺灣臺東地方法院刑事判決               94年度訴字第284號
公  訴  人  臺灣臺東地方法院檢察署檢察官
被      告  丙○○
                    （現另案於臺灣臺東監獄執行中）
指定辯護人  本院公設辯護人甲○○
上列被告因違反毒品危害防制條例案件，經檢察官提起公訴（94
年度偵字第1947號），本院判決如下：
    主  文
丙○○連續販賣第二級毒品，累犯，處有期徒刑捌年，扣案如附
件所示之第二級毒品甲基安非他命柒包均沒收銷燬之，行動電話
壹支（門號0000000000號）沒收之；未扣案之現金新臺幣貳萬元
沒收之，如全部或一部不能沒收時，以其財產抵償之。
    事  實
一、丙○○前於民國88年間因違反毒品危害防制條例案件，經臺
    灣臺南地方法院判處有期徒刑6月確定，於90年4月22日執行
    完畢。猶不知悔改，明知甲基安非他命係屬毒品危害防制條
    例第2條第2項第2款所列第2級毒品，不得非法持有、販賣，
    竟仍基於意圖營利而販賣甲基安非他命之概括犯意，連續為
    下列犯行：
  (一)於94年間以其所有供聯絡販賣甲基安非他命使用之門號0000
    000000號行動電話撥打李龍義（未據起訴）所使用00000000
    00 號行動電話，約定以新臺幣（下同）3萬元之價格向李龍
    義購入甲基安非他命37.5公克，並在高雄市「佳宏飯店」進
    行交易後，將該等甲基安非他命藏放於其位於臺東縣臺東市
    ○○街272號4樓之住處伺機販賣。
  (二)自94年7月間起至同年9月間止，連續以其所有之上開行動電
    話撥打徐振芳所使用之門號0000000000號行動電話多次，均
    約定以其位於臺東縣臺東市○○街272號4樓之住處為交易地
    點，將甲基安非他命分別以每0.6公克1千元、每1.5公克3千
    元之價格各販售予徐振芳2次、4次，共計與徐振芳進行6 次
    現金交易，以此牟利，不法所得共1萬4千元。
  (三)於94年9月初及9月底，分別經陳茂成使用門號0000000000號
    行動電話撥打其使用之0000000000號行動電話各1 次，與其
    洽買甲基安非他命事宜，即與陳茂成約定以其上開住處為交
    易地點，將甲基安非他命以每1.5公克3千元之價格售予陳茂
    成各1次，與陳茂成完成現金交易共2 次，不法所得共6千元
    ；又於94年9月間某日，經陳茂成以相同方式聯絡要求購買3
    千元之甲基安非他命1 次，經雙方同意此次交易價金由陳茂
    成以修理丙○○日常使用熱水器零件之方式代替現金給付，
    而在丙○○之上開住處完成交易。丙○○上開販賣甲基安非
    他命之不法所得共現金2萬元則均用以購買第1級毒品海洛因
    供己施用（經檢察官另案起訴）。嗣於94年9 月14日19時20
    分許，經警方持本院核發之搜索票搜索丙○○上開住處，扣
    得海洛因12包（驗餘淨重合計6.50公克）及殘渣袋1 包、甲
    基安非他命2 包（驗餘淨重各為0.9067、3.2129公克）及殘
    渣袋7 包、其所有供販賣甲基安非他命所用之手動研磨器及
    電子秤各1台、糖粉1包、吸食器暨吸食器頭各1 支、分裝夾
    鍊袋1批、分裝工具2支（以上物品均已經另案沒收及沒收銷
    燬之）、門號0000000000號之行動電話1 支，及如附件所示
    之甲基安非他命7包等物，而查悉上情。
二、案經行政院海岸巡防署東部地區巡防局移送臺灣臺東地方法
    院檢察署檢察官偵查起訴。
    理  由
壹、程序方面：
一、按被告以外之人於審判外之陳述雖不符刑事訴訟法第159 條
    之1 至之4等4條之規定，而經當事人於審判程序同意作為證
    據，法院審酌該言詞陳述或書面陳述作成時之情況，認為適
    當者，亦得為證據。刑事訴訟法第159條之5第1 項定有明文
    。查本件證人徐振芳、陳茂成於警詢中之證述，及被告丙○
    ○所使用門號0000000000號行動電話之通訊監察譯文，其性
    質雖均屬傳聞證據，然既經檢察官、被告及辯護人就上開證
    據，於審判程序均同意作為證據（見本院卷第50頁準備程序
    筆錄），依上開規定，該等證據自均具有證據能力。
貳、實體方面：
一、訊之被告對上揭事實於警詢、偵訊及本院審理中均坦承不諱
    ，並經證人徐振芳於警詢中證述：伊於94年7至9月間，多次
    以伊使用之門號0000000000號行動電話撥打被告使用之門號
    0000000000號行動電話，與其聯絡購買安非他命，多數均以
    3千元之價格向被告購買1 包安非他命（重約0.6公克），交
    易地點均在被告位於臺東市○○街272號4樓之住處，最後一
    次係於94年9月14日在上開地點向被告購買1千元之安非他命
    等語明確（見94年度偵字第1947號偵卷第78、79頁警詢筆錄
    ），證人陳茂成於警詢中亦證稱：伊分別於94年9月初及9月
    底某日夜間7、8時許，以伊使用之0000000000號行動電話撥
    打被告使用門號0000000000號行動電話各一次，與被告聯絡
    洽買各1包安非他命（約3.5公克），交易地點均在被告位於
    臺東市○○街272號4樓之住處，另還有一次交易，伊以幫被
    告修理熱水器來折抵所購安非他命之價金等語詳實（見同上
    偵卷第81至83頁警詢筆錄），復有被告所使用門號00000000
    00號行動電話之雙向通聯紀錄及通訊監察譯文、慈濟大學濫
    用藥物檢驗中心95年3月23日慈大藥字第95032301號鑑定書1
    份附卷，及扣案之門號0000000000號行動電話1 支、如附件
    所示之安基安非他命7 包可佐，足見被告自白與事實相符，
    事證明確，其犯行堪予認定。
二、核被告所為，係違犯毒品危害防制條例第4條第2 項販賣第2
    級毒品罪。其持有第2 級毒品甲基安非他命進而販賣，其持
    有毒品之低度行為，為販賣之高度行為所吸收，不另論罪。
    被告先後多次販賣犯行，時間緊接，手法相同，所犯均係構
    成要件相同之罪名，顯係基於概括犯意所為，屬連續犯，應
    依刑法第56條規定以一罪論，除無期徒刑部分不得加重外，
    並加重其刑。又被告前於88年間因違反毒品危害防制條例案
    件，經臺灣臺南地方法院判處有期徒刑6月確定，於90年4月
    22日執行完畢，有臺灣高等法院被告前案紀錄表可佐，其於
    5 年內再犯本件有期徒刑以上之罪，為累犯，應依刑法第47
    條規定，除無期徒刑部分不得加重外，依法遞予加重。爰審
    酌被告為供己施用毒品，意圖營利購入毒品並售予他人，戕
    害他人身心，對社會危害非輕，惟念其犯後坦認犯行之態度
    ，本案所販賣毒品之次數、數量等一切情狀，量處如主文所
    示之刑。扣案如附件所示之甲基安非他命7包，均屬第2級毒
    品，雖前經本院95年度東簡字第66號判決諭知沒收銷燬，惟
    查該案檢察官起訴之犯罪事實為被告錢麗珠持有第1 級毒品
    ，其起訴效力範圍應不及於扣案之第2 級毒品，檢察官於該
    案中亦未另就扣案之第2 級毒品部分聲請併予宣告沒收，有
    該案判決正本（含檢察官聲請簡易判決處刑書）1 份附卷可
    按，是該案此部分之宣告容有未洽，且該案雖已確定，惟尚
    未就扣案毒品部分執行沒收銷燬，有本院公務電話紀錄表 1
    份可佐，是本件爰就扣案之甲基安非他命7 包部分，仍依毒
    品危害防制條例第18條第1 項前段，均宣告沒收銷燬之。另
    扣案之門號00000000 00號行動電話1支，係被告所有供本件
    聯絡販賣第2 級毒品所用之物，據其供明在卷，另未扣案之
    現金2萬元，屬被告因販賣第2級毒品所得之財物，亦如前述
    ，均應依毒品危害防制條例第19條第1 項之規定宣告沒收之
    ，其中未扣案之現金部分，如全部或一部不能沒收時，以其
    財產抵償之。至扣案之電動研磨器1 台，並非供本案犯罪之
    用，業據被告陳明在卷，而其他扣押物品業經本院以95年度
    訴字第19號判決諭知沒收及沒收銷燬，有該案判決正本1 份
    附卷可稽，爰均不為沒收及沒收銷燬之諭知。另被告於94年
    9月間販賣甲基安非他命與陳茂成1次之犯行，雖取得陳茂成
    為其修理熱水器零件之給付，惟查此部分給付之性質係屬「
    利益」而非「財物」，與毒品危害防制條例第19條第1 項之
    規定有間，亦不另予宣告沒收，附此敘明。
三、末按犯毒品危害防制條例第4條第1項之罪，供出毒品來源，
    因而破獲者，得減輕其刑。同條例第17條定有明文。本件被
    告固於警、偵訊中供出其所販賣之甲基安非他命係向李龍義
    購入，有警詢、偵訊筆錄足憑，惟經本院電詢臺灣高雄地方
    法院檢察署、行政院海岸巡防署東部地區巡防局並查詢李龍
    義之前科紀錄，均查無因被告供述而破獲李龍義販賣第2 級
    毒品之案件，有臺灣高等法院全國前案簡列表、臺灣高雄地
    方法院、屏東地方法院檢察署檢察官起訴書各1 份及本院公
    務電話紀錄表2 紙附卷可稽，是本件被告自不符合前開減刑
    規定，併此敘明。
據上論斷，應依刑事訴訟法第299條第1項前段，毒品危害防制條
例第4條第2項、第18條第1項前段、第19條第1項，刑法第11條、
第56條、第47條，判決如主文。
本案經檢察官乙○○到庭執行職務。
中    華    民    國    95    年    5     月    8     日
                  刑事第三庭   審判長法  官  黃建都
                                     法  官  陳君鳳
                                     法  官  黃珮茹
以上正本證明與原本無異。
如不服本判決，應於判決送達後10日內向本院提出上訴狀（須附
繕本）。「切勿逕送上級法院」
                                     書記官  徐源坤
中    華    民    國    95    年    5     月    8     日
附錄論罪法條：
毒品危害防制條例第4條第2項
製造、運輸、販賣第二級毒品者，處無期徒刑或七年以上有期徒
刑，得併科新臺幣七百萬元以下罰金。
毒品危害防制條例第18條第1項前段
查獲之第一、二級毒品及專供製造或施用第一、二級毒品之器具
，不問屬於犯人與否，均沒收銷燬之；查獲之第三、四級毒品及
製造或施用毒品之器具，無正當理由而擅自持有者，均沒入銷燬
之。但合於醫藥、研究或訓練之用者，得不予銷燬。
前項合於醫藥、研究或訓練用毒品或器具之管理辦法，由法務部
會同行政院衛生署定之。
毒品危害防制條例第19條第1項
犯第四條至第九條、第十二條、第十三條或第十四條第一項、第
二項之罪者，其供犯罪所用或因犯罪所得之財物，均沒收之，如
全部或一部不能沒收時，追徵其價額或以其財產抵償之。
為保全前項價額之追徵或以財產抵償，得於必要範圍內扣押其財
產。
中華民國刑法第11條
(本總則對於其他刑罰法規之適用)
本法總則於其他法令有刑罰之規定者，亦適用之。但其他法令有
特別規定者，不在此限。
中華民國刑法第56條
(連續犯)
連續數行為而犯同一之罪名者，以一罪論。但得加重其刑至二分
之一。
中華民國刑法第47條
(累犯)
受有期徒刑之執行完畢，或受無期徒刑或有期徒刑一部之執行而
赦免後，五年以內再犯有期徒刑以上之罪者，為累犯，加重本刑
至二分之一。


司法院資訊處製作；財團法人民間司法改革基金會備份。
